臺灣宜蘭地方法院刑事判決
110年度交易字第124號
公  訴  人  臺灣宜蘭地方檢察署檢察官
被      告  李金順




上列被告因公共危險案件，經檢察官提起公訴（110年度偵字第1
869號），於準備程序中，被告就被訴事實為有罪之陳述，經告
以簡式審判程序之旨，並聽取公訴人、被告之意見後，本院合議
庭裁定由受命法官獨任進行簡式審判程序，並判決如下：
    主  文
李金順吐氣所含酒精濃度達每公升零點二五毫克以上而駕駛動力
交通工具，累犯，處有期徒刑陸月，如易科罰金，以新臺幣壹仟
元折算壹日。
    犯罪事實
一、李金順於民國110年3月1日15時許，在宜蘭縣南澳鄉某工地
    內飲用酒類後，其吐氣所含酒精濃度已達每公升0.25毫克以
    上，竟仍基於酒後駕駛動力交通工具之犯意，於同日16時許
    ，自上開處所駕駛車牌號碼00-0000號自小貨車上路。迨於
    同日17時26分許，行經宜蘭縣南澳鄉台9線115公里處時，因
    駕駛不慎，與黃偉坪駕駛之車牌號碼000-0000號自用小客貨
    車發生碰撞（無人成傷），警方據報到場，遂於同日18時25
    分許對其進行酒測，測得其吐氣所含酒精濃度達每公升0.55
    毫克而查獲。
二、案經宜蘭縣政府警察局蘇澳分局報告臺灣宜蘭地方檢察署（
    下稱宜蘭地檢署）檢察官偵查起訴。
    理  由
壹、程序部分
    被告李金順所犯之罪，非死刑、無期徒刑、最輕本刑為3年
    以上有期徒刑之罪或高等法院管轄第一審之案件，被告於準
    備程序中，就前揭被訴事實為有罪之陳述，經告以簡式審判
    程序之旨，並聽取被告與公訴人之意見後，本院認無不得或
    不宜改依簡式審判程序進行之處，爰依刑事訴訟法第273條
    之1第1項、第284條之1規定，裁定本案行簡式審判程序。是
    本案之證據調查，依刑事訴訟法第273條之2規定，不受同法
    第159條第1項、第161條之2、第161條之3、第163條之1及第
    164條至第170條規定之限制，合先敘明。
貳、實體部分
一、訊據被告對於上開犯罪事實於警詢、偵查中、本院準備程序
    及審理時均坦承不諱(見宜蘭地檢署110年度偵字第1869號卷
    《下稱偵卷》第8頁至第12頁、第45頁及其背面；本院卷第59
    頁至第62頁、第71頁至第75頁)，核與證人黃偉坪於警詢中
    證述之情節大致相符（見偵卷第21頁及其背面），並有酒精
    測定紀錄表、宜蘭縣○○○○○○○○○道路○○○○○○○○○○○○○號查詢汽
    車車籍資料、證號查詢汽車駕駛人資料、道路交通事故現場
    圖、現場照片等在卷可稽（見偵卷第13頁、第16頁至第20頁
    、第23頁至第30頁），是被告前揭具任意性自白與事實相符
    ，而可採信。綜上，本案事證已臻明確，被告犯行堪以認定
    ，應予依法論罪科刑。
二、論罪科刑：
（一）核被告所為，係犯刑法第185條之3第1項第1款之吐氣所含
      酒精濃度達每公升0.25毫克以上而駕駛動力交通工具罪。
（二）累犯之說明：
  １、被告前於106年間，因酒後駕車之公共危險案件，分別經本
      院以106年度交簡字第1400號、107年度交簡字第120號判
      決判處有期徒刑2月、4月確定，前開案件復經本院以107
      年度聲字第345號裁定定應執行有期徒刑6月確定，於107
      年9月30日執行完畢等情，有臺灣高等法院被告前案紀錄
      表在卷可參，被告於有期徒刑執行完畢後，5年內故意再
      犯有期徒刑以上之罪，依法應為累犯。
  ２、按刑法第47條第1項規定：「受徒刑之執行完畢，或一部之
      執行而赦免後，5年以內故意再犯有期徒刑以上之罪者，
      為累犯，加重本刑至二分之一。」，而參照大法官會議解
      釋第775號解釋文及理由書之意旨，有關累犯加重本刑部
      分，固不生違反憲法一行為不二罰原則之問題，惟其不分
      情節，基於累犯者有其特別惡性及對刑罰反應力薄弱等立
      法理由，一律加重最低本刑，致生行為人所受之刑罰超過
      其所應負擔罪責之個案，不符憲法罪刑相當原則，牴觸憲
      法第23條比例原則。於此範圍內，有關機關應自本解釋公
      布之日起2年內，依本解釋意旨修正之。於修正前，為避
      免發生上述罪刑不相當之情形，法院就該個案應依本解釋
      意旨，裁量是否加重最低本刑。
  ３、查本案被告前揭經執行完畢之前案為與本案所犯罪質相同
      之不能安全駕駛之公共危險案件，足徵被告未能因前案受
      刑事追訴處罰後產生警惕作用，又再為本案犯罪，其刑罰
      反應力顯然薄弱，本院經審酌後認本案加重最低本刑尚無
      罪刑不相當之情形，被告之人身自由並未因此遭受過苛之
      侵害，爰依前揭說明及刑法第47條第1項之規定，加重其
      最低本刑。
（三）爰以行為人之責任為基礎，審酌被告應知悉酒精成分對人
      之意識控制能力具有不良影響，超量飲酒後會導致對週遭
      事物之辨識及反應能力較平常狀況薄弱，若仍駕駛車輛在
      道路上行駛，對往來之公眾及駕駛人自身皆具有高度危險
      性等情，竟仍於服用酒類後，貿然駕駛前揭車輛行駛於公
      眾往來之道路上，且本次測得之呼氣酒精濃度為每公升0.
      55毫克，已逾本罪規定之呼氣酒精濃度標準，足見其心存
      僥倖，任意觸法，置己身及他人之生命、身體、財產損失
      不顧，嚴重危及道路交通安全秩序，再者被告因酒後控制
      力不佳而與黃偉坪上開車輛發生擦撞，並因此發生車禍事
      故，幸未釀成人員傷亡之車禍事故實害，所為實屬不該；
      惟念其犯後尚能坦承犯行，兼衡被告於本院審理時自述國
      小肄業之智識程度，已婚無人需要其扶養，之前從事臨時
      工，目前在監執行，月收入約新臺幣1至2萬元（見本院卷
      第73頁），及檢察官請求判處有期徒刑7月，稍嫌過重等
      一切情狀，量處如主文所示之刑，並諭知易科罰金之折算
      標準，以示懲儆。
據上論斷，應依刑事訴訟法第273條之1第1項、第299條第1項前
段，刑法第185條之3第1項第1款、第47條第1項、第41條第1項前
段，刑法施行法第1條之1第1項，判決如主文。
本案經檢察官蔡豐宇提起公訴，檢察官林禹宏到庭執行職務。
中　　華　　民　　國　　110 　年　　9 　　月　　23　　日
                  刑事第四庭  法  官  游皓婷
以上正本證明與原本無異。
如不服本判決應於收受送達後二十日內向本院提出上訴書狀，並
應敘述具體理由；其未敘述上訴理由者，應於上訴期間屆滿後二
十日內向本院補提理由書(均須按他造當事人之人數附繕本)「切
勿逕送上級法院」。
                              書記官　李惠茹
中　　華　　民　　國　　110 　年　　9 　　月　　23　　日
附錄所犯論罪科刑法條：
中華民國刑法第185條之3
駕駛動力交通工具而有下列情形之一者，處2年以下有期徒刑，
得併科20萬元以下罰金：
一、吐氣所含酒精濃度達每公升零點二五毫克或血液中酒精濃度
    達百分之零點零五以上。
二、有前款以外之其他情事足認服用酒類或其他相類之物，致不
    能安全駕駛。
三、服用毒品、麻醉藥品或其他相類之物，致不能安全駕駛。
因而致人於死者，處3年以上10年以下有期徒刑；致重傷者，處1
年以上7年以下有期徒刑。
曾犯本條或陸海空軍刑法第54條之罪，經有罪判決確定或經緩起
訴處分確定，於五年內再犯第1項之罪因而致人於死者，處無期
徒刑或5年以上有期徒刑；致重傷者，處3年以上10年以下有期徒
刑。